臺灣高等法院民事裁定
109年度非抗字第72號
再 抗告 人  駱光星  
代  理  人  余席文律師
上列再抗告人因與相對人徐經祥間請求票款執行事件，對於中華
民國109 年6 月23日臺灣新北地方法院109 年度抗字115 號所為
裁定，提起再抗告，本院裁定如下：
    主  文
再抗告駁回。
再抗告費用由再抗告人負擔。
    理  由
一、按對於非訟事件抗告法院以抗告無理由而駁回，或以抗告有
    理由而廢棄或變更之裁定再為抗告，僅得以其適用法規顯有
    錯誤為理由，非訟事件法第45條第3 項定有明文。次按，本
    票執票人，依票據法第123 條規定，聲請法院裁定許可對發
    票人強制執行，係屬非訟事件，此項聲請之裁定，及抗告法
    院之裁定，僅依非訟事件程序，以審查強制執行許可與否，
    並無確定實體上法律關係存否之效力，如發票人就票據債務
    之存否有爭執時，應由發票人提起確認之訴，以資解決（最
    高法院94年度台抗字第1046號裁定參照）。
二、本件相對人執有再抗告人簽發如附表所示之本票1 紙（下稱
    系爭本票），並免除作成拒絕證書，經於民國108 年12月10
    日提示未獲付款，向原法院聲請裁定准予強制執行，但相對
    人於原法院聲請時誤將提示日載為109 年12月10日，原法院
    司法事務官以相對人所載提示日期尚未屆至，難謂有效之提
    示，以109 年度司票字第2236號裁定（下稱司事官裁定）駁
    回其聲請，相對人提起抗告，更正提示日期為108 年12月10
    日，原法院廢棄司事官裁定，就系爭本票金額新臺幣（下同
    ）300 萬元及自108 年12月11日起至清償日止，按週年利率
    6 ％計算之利息，准為強制執行（下稱原裁定）。再抗告人
    不服，再為抗告。
三、再抗告意旨略以：再抗告人未曾向相對人消費借貸，相對人
    更未交付300 萬元借款，茲以抗告狀撤銷先前簽立任何借據
    、抵押權設定契約、本票與支票法律行為意思表示等語。
四、經查，原裁定以形式審查系爭本票，已具備票據法第120 條
    規定之本票各項應記載事項，為有效本票（見原法院109年
    度司票字第2236號卷第11頁），相對人聲請裁定准予強制執
    行，經原法院裁定准予強制執行於法並無不合。至再抗告人
    辯稱未曾向相對人借貸，相對人未交付借款，及伊係受詐欺
    而簽立借據、抵押權設定契約、本票與支票云云，均屬實體
    法上抗辯事項，非本件非訟程序所得審究，而原裁定廢棄司
    事官裁定，准許相對人票款執行之聲請，核無適用法規顯有
    錯誤之情。從而，再抗告意旨指摘原裁定違誤，求予廢棄，
    為無理由，應予駁回。
五、據上論結，本件再抗告為無理由，爰裁定如主文。 
中　　華　　民　　國　　109 　年　　8 　　月　　14　　日
                  民事第十三庭  
                      審判長法  官  陳麗芬
                            法  官  林純如
                            法  官  湯千慧
附 表：
  票面金額  （新臺幣）  發  票  日   到  期  日    利息起算日    300 萬元 108年9月9日  未      載 108年12月11日 

正本係照原本作成。
不得抗告。
中　　華　　民　　國　　109 　年　　8 　　月　　14　　日
　
　　　　　　　　　　　　　 書記官  江怡萱